臺灣高雄地方法院刑事判決　　　　　　　96年度訴字第1262號
公　訴　人　臺灣高雄地方法院檢察署檢察官
被　　　告　甲○○
上列被告因違反毒品危害防制條例案件，經檢察官提起公訴（96
年度毒偵字第2049號），被告就被訴事實為有罪之陳述，經本院
合議庭裁定由受命法官獨任進行簡式審判程序，本院判決如下：
    主  文
甲○○施用第一級毒品，累犯，處有期徒刑拾月。扣案第一級毒
品海洛因貳包（驗後合計淨重零點零捌壹公克），沒收銷燬之。
    事實及理由
一、犯罪事實：甲○○前因違反肅清煙毒條例案件，經本院以83
    年度訴字第2936號判處有期徒刑3 年6 月，再經臺灣高等法
    院高雄分院以83年度上訴字第3134號判決駁回上訴確定，又
    因違反麻醉藥品管理條例案件，經本院以85年度訴緝字第75
    號判處有期徒刑5 月確定，上開徒刑經裁定應執行有期徒刑
    3 年9 月。另因違反肅清煙毒條例、槍砲彈藥刀械管制條例
    等案件，經本院分別以85年度訴緝字第76號、85年度易字第
    2043號判處有期徒刑3 年8 月、4 月確定，並經裁定應執行
    有期徒刑3 年10月。上開徒刑經發監執行後，於民國88年3
    月23日假釋出監，後經撤銷假釋執行殘刑4 年1 月9 日，於
    94年10月12日縮刑期滿執行完畢。其另因施用毒品案件，經
    送觀察、勒戒後，認有繼續施用毒品之傾向，再經本院以90
    年度毒聲字第36 37 號裁定令入戒治處所施以強制戒治，於
    90年11月15日停止戒治出所（續入監執行上開殘刑），後於
    91年6 月6 日戒治期滿視為執行完畢。詎其仍不知悔改及戒
    除毒癮，於上開強制戒治執行完畢釋放後5 年內，復基於施
    用第一級毒品之犯意，於96年2 月6 日晚上8 時許，在其位
    於高雄市○○區○○街127 號2 樓之1 之住處內，以注射方
    式施用第一級毒品海洛因1 次。嗣於同年月7 日下午6 時許
    ，在高雄市○○區○○街123 號前為警查獲，並扣得第一級
    毒品海洛因2 包（驗後淨重分別為0.038 公克、0.043 公克
    ，合計0.081 公克）。案經高雄市政府警察局左營分局報請
    臺灣高雄地方法院檢察署檢察官偵查起訴。
二、認定事實所憑之證據：
  (一)被告甲○○於本院審理時之自白（見本院卷第23、31頁）。
  (二)扣押筆錄、扣押物品目錄表各1 份、照片8 幀、高雄市立凱
    旋醫院96年3 月4 日濫用藥物成品檢驗鑑定書1 份（見警卷
    第13至16頁、第24至27頁、偵一卷第26頁）。
  (三)姓名對照管制表、高雄市立凱旋醫院96年3 月1 日濫用藥物
    尿液檢驗報告各1 份（見警卷第18頁、偵一卷第30頁）。
  (四)刑案資料查註紀錄表、全國施用毒品案件紀錄表、臺灣高雄
    地方法院院內索引卡紀錄表報表、臺灣高等法院被告前案紀
    錄表各1 份。
三、按海洛因係毒品危害防制條例第2 條第2 項第1 款所稱之第
    一級毒品，不得非法持有、施用。核被告所為，係犯毒品危
    害防制條例第10條第1 項之施用第一級毒品罪。其持有第一
    級毒品後進而施用，其持有之低度行為，應為施用之高度行
    為所吸收，不另論罪。查被告前因違反肅清煙毒條例案件，
    經本院以83年度訴字第2936號判處有期徒刑3 年6 月，再經
    臺灣高等法院高雄分院以83年度上訴字第3134號判決駁回上
    訴確定，又因違反麻醉藥品管理條例案件，經本院以85年度
    訴緝字第75號判處有期徒刑5 月確定，上開徒刑經裁定應執
    行有期徒刑3 年9 月。另因違反肅清煙毒條例、槍砲彈藥刀
    械管制條例等案件，經本院分別以85年度訴緝字第76號、85
    年度易字第2043號判處有期徒刑3 年8 月、4 月確定，並經
    裁定應執行有期徒刑3 年10月。上開徒刑發監執行後，於88
    年3 月23日假釋出監，後經撤銷假釋執行殘刑4 年1 月9 日
    ，於94年10月12日縮刑期滿執行完畢，有臺灣高等法院被告
    前案紀錄表1 份附卷可稽，其受徒刑之執行完畢，5 年以內
    故意再犯有期徒刑以上之罪，為累犯，依法加重其刑。爰審
    酌被告前有違反槍砲彈藥刀械管制條例、肅清煙毒條例、麻
    醉藥品管理條例等前科，有臺灣高等法院被告前案紀錄表1
    份附卷可稽，素行不佳，又因施用毒品案件，曾經觀察、勒
    戒及強制戒治，仍未戒絕毒品，再犯本件施用毒品犯行，顯
    見其無悔改之意，意志不堅，有失政府制定毒品危害防制條
    例之立法美意，本不宜寬貸，惟念其施用毒品乃自戕一己之
    身體健康，所為尚未害及他人，犯罪後坦承犯行，態度尚佳
    及其犯罪之動機、目的、手段、智識程度國中畢業、生活狀
    況等一切情狀，量處如主文所示之刑。扣案第一級毒品海洛
    因2 包（驗後淨重分別為0.038 公克、0.043 公克，合計0.
    081 公克），爰依毒品危害防制條例第18條第1 項前段規定
    ，不問屬於犯人與否，予以宣告沒收銷燬之。
據上論斷，應依刑事訴訟法第273 條之1 第1 項、第284 條之1
、第299 條第1 項前段、第310 條之2 、第454 條第1 項，毒品
危害防制條例第10條第1 項、第18條第1 項前段，刑法第11條、
第47條第1 項，判決如主文。
本案經檢察官乙○○到庭執行職務。
中　　華　　民　　國　　96　　年　　5　　 月　　3 　　日
                  鳳山刑事第一庭  法　官  林永村
以上正本證明與原本無異。
如不服本判決，應於判決送達後10日內，向本院提出上訴狀。
中　　華　　民　　國　　96　　年　　5 　　月　　3 　　日
                                  書記官　李祥銘
附錄本判決論罪科刑法條：
毒品危害防制條例第10條：
施用第一級毒品者，處6月以上5年以下有期徒刑。
施用第二級毒品者，處3年以下有期徒刑。
